臺灣高等法院高雄分院民事裁定　　　　　100年度抗字第202號
抗　告　人　郭啟貞
　　　　　　郭歐秋梅
相　對　人　佘王蘭
　　　　　　佘來旺
　　　　　　佘義雄
　　　　　　佘東恒
　　　　　　佘榮富
　　　　　　佘榮發
　　　　　　佘明宏
　　　　　　佘清課
　　　　　　佘清道
　　　　　　佘清讚
　　　　　　佘茂生
　　　　　　佘清和
　　　　　　上列五人均為佘來.
上列抗告人與相對人等間聲明異議事件，對於民國100年6月29日
臺灣高雄地方法院100年度事聲字第151號裁定，提起抗告，本院
裁定如下：
    主  文
原裁定廢棄。
相對人應負擔及給付抗告人之訴訟費用額確定為如附表「訴訟費
用」欄所示。
抗告程序費用新台幣壹仟元，相對人應負擔及給付抗告人之金額
為如附表「本件程序費用」欄所示，餘由抗告人負擔。
    理  由
一、按法院未於訴訟費用之裁判確定其費用額者，第一審受訴法
    院於該裁判有執行力後，應依聲請以裁定確定之。依第一項
    確定之訴訟費用額，應於裁定送達之翌日起，加給按法定利
    率計算之利息，民事訴訟法第91條第1項、第3項分別定有明
    文。又相對人佘清課、佘清道、佘清讚、佘茂生、佘清和（
    下稱佘清課等人）為佘來成（於本件聲請前之民國99年8 月
    6 日死亡）之繼承人，且未拋棄繼承，並經抗告人聲請將原
    列佘來成為相對人部分，改列佘清課等人為相對人，爰予以
    准許並改列，先予說明。
二、抗告人與相對人間分割共有物事件，業經原法院99年度訴字
    第728 號判決確定，依該判決就訴訟費用額所示之分擔比例
    ，為相對人佘王蘭負擔1000/5899 ，佘來成（由佘清課等人
    繼承）、佘來旺、佘義雄均各負擔2000/17697，佘東恒、佘
    榮富、佘榮發均各負擔1000/17697，佘明宏負擔1899/70788
    ，餘由抗告人負擔。又經原法院調卷及依抗告人提出之繳費
    單據審核後，抗告人就本件支出之訴訟費用為調解費用新台
    幣（下同）2,000 元、第一審裁判費26,918元、複丈費25,6
    00元，合計54,518元。至原裁定將上述測量費中之13,600元
    部分予以剔除，係以該部分金額之繳費單據所載測量地號為
    岡山區○○段979-8 地號，與本件訴訟分割標的為岡山區○
    ○段308-2 、308-4 地號無關，非屬本件訴訟程序中所生之
    費用，為其論據。然該部分繳費單據所載金額，其中4,000
    元單據部分，係可援用至本件分割共有物訴訟之測量費內，
    而另筆9,600 元部分，則係地號誤植，均屬本件分割共有物
    訴訟所支出之測量費用，業據測量單位即高雄市政府地政局
    岡山地政事務所於100 年7 月11日之函文記載明確，自應列
    入本件訴訟費用。則依確定判決所示訴訟費用負擔比例計算
    ，佘王蘭應負擔及給付抗告人之訴訟費用為9,242 元（計算
    式：54,518×1000/5899 ＝9,242 ，元以下四捨五入，下同
    ），佘來旺、佘義雄部分各為6,161 元（計算式：54,518×
    2000/17697＝6,161 ），佘東恒、佘榮富、佘榮發部分各為
    3,081 元（計算式：54,518×1000/17697＝3,081 ），佘明
    宏部分為1,463 元（計算式：54,518×1899/70788＝1,463
    ），佘清課等人因繼承佘來成而應負擔及給付之金額合計為
    6,161 元（計算式：54,518×2000/17697＝6,161 ）。
三、原法院就上開金額之核算，因未及審酌岡山地政事務所函文
    所載內容，且未及審酌抗告人就佘來成部分已變更為以佘清
    課等人為相對人，而駁回抗告人對佘來成部分之聲請，並剔
    除13,600元之測量費，尚有未洽。抗告意旨指摘原裁定不當
    ，請求廢棄，為有理由，應由本院予以廢棄，並改如主文第
    2 所示。又就利息起算日部分，亦依原法院之送達日期而一
    併載明；至佘清課等人則係因於本院始為當事人之變更，之
    前未曾收受送達，故自本裁定送達翌日起算。另本件抗告費
    用1,000 元，其分擔比例亦同上述訴訟費用之分擔比例，即
    佘王蘭應負擔及給付抗告人170 元，佘來旺、佘義雄各為11
    3 元，佘榮發、佘東恒、佘榮富各為57元，佘明宏為27元，
    佘清課等人為113 元，餘額293 元則由抗告人自行負擔，均
    併予說明。
四、據上論結：本件抗告為有理由，依民事訴訟法第495 條之1
    第1 項、第450 條、第95條、第79條、第80條之1 ，裁定如
    主文。
中    華    民    國    100   年    8     月    23    日
                            民事第五庭
                                審判長法官 簡色嬌
                                法      官 陳真真
                                法      官 林紀元
以上正本證明與原本無異。
本件不得再抗告。
中    華    民    國    100   年    8     月    23    日
                                書  記  官 吳華榮
  ┌───────────────────────────┐
  │附表                                                  │
  ├──┬────┬───────────┬───────┤
  │編號│相對人  │訴  訟  費  用        │本件程序費用  │
  ├──┼────┼───────────┼───────┤
  │ 1  │佘王蘭  │9,242 元及自民國100 年│170 元        │
  │    │        │5 月24日起至清償止，按│              │
  │    │        │年息5%計算利息。      │              │
  ├──┼────┼───────────┼───────┤
  │ 2  │佘清課  │6,161 元及自本裁定送達│113 元        │
  │    │佘清道  │翌日起至清償止，按年息│              │
  │    │佘清讚  │5%計算利息。          │              │
  │    │佘茂生  │                      │              │
  │    │佘清和  │                      │              │
  ├──┼────┼───────────┼───────┤
  │ 3  │佘來旺  │6,161 元及自民國100 年│113 元        │
  │    │        │5 月24日起至清償止，按│              │
  │    │        │年息5%計算利息。      │              │
  ├──┼────┼───────────┼───────┤
  │ 4  │佘義雄  │6,161 元及自民國100 年│113 元        │
  │    │        │5 月24日起至清償止，按│              │
  │    │        │年息5%計算利息。      │              │
  ├──┼────┼───────────┼───────┤
  │ 5  │佘東恒  │3,081 元及自民國100 年│57元          │
  │    │        │5 月24日起至清償止，按│              │
  │    │        │年息5%計算利息。      │              │
  ├──┼────┼───────────┼───────┤
  │ 6  │佘榮富  │3,081 元及自民國100 年│57元          │
  │    │        │5 月24日起至清償止，按│              │
  │    │        │年息5%計算利息。      │              │
  ├──┼────┼───────────┼───────┤
  │ 7  │佘榮發  │3,081 元及自民國100 年│57元          │
  │    │        │5 月24日起至清償止，按│              │
  │    │        │年息5%計算利息。      │              │
  ├──┼────┼───────────┼───────┤
  │ 8  │佘明宏  │1,463 元及自民國100 年│27元          │
  │    │        │6 月5 日起至清償止，按│              │
  │    │        │年息5%計算利息。      │              │
  └──┴────┴───────────┴───────┘